# 求助陈老师关于工商注册的问题

提问人：__yEs 、先生 时间：2014-09-04 22:34:21
求助陈老师关于以下工商注册的事情： 1 、公司的注册资金是 600 万，实际投入的资金是 420 万，专利技术投资是 150 万，剩下 30 万是实物投资（肥料）。 2 、现在需要解决的问题是25%的股权和 30 万的实物要怎么解决？公司章程有提到，杂交水稻技术出资 90万，XX学院技术出资 60 万。若他们不做无形资产评估，也没有资金，是否意味着他们不能成为公司的股东，也不存在有股权。另外， 30 万的实物投资是否必须要先评估，再验资。 3 、实际投入资金 420 万能否分几年汇入，一般要办理什么手续？ 4 、上述技术出资无专利证书，在实物操作中技术出资部分在公司章程、协议中需要特别注意什么来规避出资瑕疵或相关纠纷的问题？

回答人：chenyiwei
1 、《公司法（ 2013 年修订）》第二十七条仍然规定“对作为出资的非货币财产应当评估作价，核实财产，不得高估或者低估作价。
法律、行政法规对评估作价有规定的，从其规定”。因此，目前对非货币财产出资（包括无形资产和实物）仍须经过评估。如果对用作出资的实物和技术未经评估，至少说明在出资程序上存在瑕疵。 2 、分期出资问题可由全体股东协商一致后，在股东协议和公司章程中明确约定。 3 、非专利技术出资风险很大（无论是证明其权属还是价值），应尽量避免。在实务中，最初以技术出资，后来做大了想上市或者新三板挂牌的时候不得不用现金置换技术出资的实例太多了。